【裁判字號】    98,易,1363
【裁判日期】    981105
【裁判案由】    違反毒品危害防制條例
【裁判全文】
臺灣臺南地方法院刑事判決              98年度易字第1363號
公  訴  人  臺灣臺南地方法院檢察署檢察官
被      告  乙○○
上列被告因違反毒品危害防制條例案件，經檢察官提起公訴（九
十八年度毒偵字第一九七一號），被告於本院審理時，為有罪之
陳述，經本院裁定以簡式審判程序審理，並判決如下：
    主  文
乙○○施用第二級毒品，累犯，處有期徒刑陸月，如易科罰金，
以新臺幣壹仟元折算壹日。
安非他命壹包（含袋重零點肆公克）沒收銷燬。
    事  實
一、乙○○曾於民國九十一年間因施用毒品案件，經本院裁定令
    入戒治處所施以強制戒治一年，於九十二年九月二十六日強
    制戒治執行完畢釋放。又於九十五年間因犯竊盜、施用第一
    級毒品罪，經本院分別判處有期徒刑五月、十月，經減刑為
    有期徒刑二月十五日、五月，定執行刑為有期徒刑七月，於
    九十六年八月三十一日執行完畢。詎其不知悔改，復基於施
    用第二級毒品甲基安非他命之犯意，於九十八年八月二十九
    日十九時許，在臺南市○○路○段七五號住處，以將甲基安
    非他命置入玻璃球內，點火燒烤成白煙吸食之方式，施用甲
    基安非他命一次。嗣經警於同月三十一日二十一時四十分許
    ，在上址前，見乙○○行跡可疑，加以盤查時，乙○○將身
    上之安非他命一包（含袋重零點四公克）丟棄在地上，而查
    獲。
二、案經臺南市警察局第二分局報告臺灣臺南地方法院檢察署檢
    察官偵查起訴。
    理  由
一、本件係經被告於準備程序為有罪之表示，而經本院裁定以簡
    式審判程序加以審理，依刑事訴訟法第二百七十三條之二、
    第一百五十九條第二項之規定，不適用傳聞法則有關限制證
    據能力之相關規定，合先敘明。
二、上揭事實，業據被告於警詢及偵審中供承不諱，並有安非他
    命一包（含袋重零點四公克）扣案可稽，且有檢察署刑案資
    料查註紀錄表、矯正簡表、臺灣高等法院被告前案紀錄表、
    被採尿人送驗尿液年籍對照表，及有關被告尿液經驗出甲基
    安非他命濃度值420ng/ml之長榮大學濫用藥物檢驗報告，暨
    上開扣押物一包經檢驗呈安非他命反應之臺南巿警察局第二
    分局初步檢驗報告書等附卷可稽，事證明確，是被告犯行堪
    以認定。
三、按施用第一、二級毒品為犯罪行為，依毒品危害防制條例第
    十條本應科以刑罰，惟基於刑事政策，對合於一定條件之施
    用者，則依同條例第二十條、第二十三條之規定，施以觀察
    、勒戒及強制戒治之保安處分。又毒品危害防制條例於九十
    二年七月九日修正公布，自九十三年一月九日施行，其中第
    二十條、第二十三條將施用毒品之刑事處遇程序，區分為「
    初犯」及「五年內再犯」、「五年後再犯」。依其立法理由
    之說明：「初犯」，經觀察、勒戒或強制戒治後，應為不起
    訴處分或不付審理之裁定；經觀察、勒戒或強制戒治執行完
    畢釋放後，「五年內再犯」者，因其再犯率甚高，原實施之
    觀察、勒戒及強制戒治既已無法收其實效，爰依法追訴或裁
    定交付審理。至於經觀察、勒戒或強制戒治執行完畢釋放後
    ，「五年後再犯」者，前所實施之觀察、勒戒或強制戒治已
    足以遮斷其施用毒品之毒癮，為期自新及協助其斷除毒癮，
    仍適用「初犯」規定，先經觀察、勒戒或強制戒治之程序。
    從而，依修正後之規定，僅限於「初犯」及「五年後再犯」
    兩種情形，始應先經觀察、勒戒或強制戒治程序。倘被告於
    五年內已再犯，經依法追訴處罰，縱其第三次（或第三次以
    上）再度施用毒品之時間，在初犯經觀察、勒戒或強制戒治
    執行完畢釋放五年以後，已不合於「五年後再犯」之規定，
    且因已於「五年內再犯」，顯見其再犯率甚高，原實施觀察
    、勒戒或強制戒治，已無法收其實效，即應依該條例第十條
    處罰（最高法院九十七年度第五次刑事庭會議決議參照）。
    被告前因施用毒品案件，經法院裁定令入戒治處所施以強制
    戒治，於執行完畢釋放後，五年內復施用毒品，並經法院判
    刑確定。揆諸前揭說明，其所為本件施用第二級毒品犯行，
    應依毒品危害防制條例第十條之規定處罰。
四、查甲基安非他命為毒品危害防制條例所定之第二級毒品，核
    被告所為，係犯毒品危害防制條例第十條第二項之施用第二
    級毒品罪。其為施用而持有甲基安非他命之低度行為，為施
    用之高度行為所吸收，不另論罪。復查被告有犯罪事實欄所
    載之前科，經判處有期徒刑，並於前開日期執行完畢，業據
    被告供陳甚明，且有臺灣高等法院被告前案紀錄表附卷可稽
    。被告於上開有期徒刑執行完畢後，五年以內故意再犯本件
    有期徒刑以上之罪，應依刑法第四十七條第一項之規定論以
    累犯，並加重其刑。爰審酌被告之素行、犯罪之動機，及其
    缺乏禁絕毒害決心，施用毒品戕害自身健康，暨犯後坦承犯
    行，甚表悔意等一切情狀，量處如主文所示之刑，並諭知如
    易科罰金之折算標準，以示懲儆。扣案之安非他命一包（含
    袋重零點肆公克），應依毒品危害防制條例第十八條第一項
    前段之規定沒收銷燬。
據上論斷，應依刑事訴訟法第二百七十三條之一第一項、第二百
九十九條第一項前段，毒品危害防制條例第十條第二項、第十八
條第一項前段，刑法第十一條前段、第四十七條第一項、第四十
一條第一項前段，判決如主文。
本案經檢察官甲○○到庭執行職務
中    華    民    國    98    年     11   月     5    日
                  刑事庭  法  官  吳三龍
以上正本證明與原本無異。
如不服本判決應於收受本判決後10日內向本院提出上訴書狀，並
應敘述具體理由。其未敘述上訴理由者，應於上訴期間屆滿後20
日內向本院補提理由書狀（均須按他造當事人之人數附繕本）「
切勿逕送上級法院」。
                          書記官  杜孟珍
中    華    民    國    98    年     11   月     5    日
附錄法條：
毒品危害防制條例第10條
施用第一級毒品者，處 6 月以上 5 年以下有期徒刑。
施用第二級毒品者，處 3 年以下有期徒刑。


司法院資訊處製作；財團法人民間司法改革基金會備份。
